【裁判字號】    99,聲,381
【裁判日期】    990525
【裁判案由】    返還提存物
【裁判全文】
臺灣桃園地方法院民事裁定               99年度聲字第381號
聲  請  人  上海商業儲蓄銀行股份有限公司
法定代理人  甲○○
代  理  人  乙○○
相  對  人  丙○○
            丁○○
上列當事人間聲請返還提存物事件，本院裁定如下：
    主  文
本院九十五年度存字第一四八八號提存事件聲請人所提存之提存
物新臺幣伍拾萬元，准予返還。
    理  由
一、按訴訟終結後，供擔保人證明已定20日以上之期間，催告受
    擔保利益人行使權利而未行使，或法院依供擔保人之聲請，
    通知受擔保利益人於一定期間內行使權利並向法院為行使權
    利之證明而未證明者，法院應依供擔保人之聲請，以裁定命
    返還其提存物或保證書；第104 條之規定，於其他依法令供
    訴訟上之擔保者準用之，民事訴訟法第104 條第1 項第3 款
    、第106 條定有明文。且此所謂之訴訟終結，應從廣義解釋
    ，包括撤銷假扣押或假處分裁定及執行程序終結在內（最高
    法院92年度台抗字第379 號、88年度台抗字第682 號裁判意
    旨可供參考）。
二、本件聲請意旨略以：聲請人前遵鈞院95年度裁全字第1419號
    民事假扣押裁定，以鈞院95年度存字第1488號提存新臺幣50
    萬元後，聲請鈞院以95年度執全字第1291號對相對人為假扣
    押之執行程序在案，茲因上開假扣押執行之標的物業經鈞院
    於94年度執字第36176 號強制執行程序中拍定而告執行程序
    終結；聲請人復於此執行程序終結後，聲請鈞院以97年度聲
    字第1081號通知受擔保利益人即相對人於收受通知後21日內
    行使權利，惟相對人於收受前開通知後，於所定期間屆滿仍
    未行使權利，爰依法聲請准予返還上揭提存物等語。並據提
    出本院95年度裁全字第1419號民事裁定影本、95年度存字第
    1488號提存書影本、97年度全聲字第205 號民事裁定暨確定
    證明書、97年7 月30日桃院永民愛97年度聲字第1081號函各
    1 份為證。
三、經查，聲請人所主張之前開事實，除有其提出之上開書證在
    卷可稽外，並經本院依職權調閱前述各事件之卷宗查核無誤
    ，足堪認定屬實。次查，聲請人確於上開執行程序終結後，
    聲請本院以97年度聲字第1081號通知相對人於收受通知後21
    日內行使權利，此通知業於97年8 月6 日送達相對人，亦經
    本院調閱上開卷宗核對所附通知之函文與送達證書無訛。再
    查，相對人於上開期間內並未行使權利之事實，則經本院依
    職權查詢無誤，有本院民事紀錄科查詢表2 紙、臺灣臺北地
    方法院99年度4 月23日北院隆文查字第0990002899號函1 份
    附卷足憑。揆諸首揭法律規定及說明，聲請人本件聲請，尚
    無不合，應予准許。
四、爰裁定如主文。
中    華    民    國    99    年    5     月    25    日
              民事第二庭    法  官  張震武
以上正本係照原本作成
如對本裁定抗告須於裁定送達後10日內向本院提出抗告狀，並繳
納抗告裁判費新臺幣1,000 元。
中    華    民    國    99    年    5     月    25    日
                            書記官  顏伯儒

司法院資訊處製作；財團法人民間司法改革基金會備份。
